Danilo Cardoso Silva - (Currículo Profissional)

Brasileiro, solteiro, 29 anos. Rua João Medeiros, 38.

Centro- Picarras - SC CEP: 88.380-000

Telefone: (47)-9750-2727

E-mail: danilolamier@hotmail.com

OBJETIVO

Atuar como analista de suporte, redes, infraestrutura, técnico de T.I ou área administrativa em empresas de pequeno, médio e grande porte.

PERFIL

Profissional com experiência e formação técnica na área de Tecnologia da Informação, atuando sempre focando a modernização da Empresa, bem como sua manutenção. Conhecimento de manutenção de computadores, configuração e instalação de softwares, atendimento Help Desk sistemas de automação comercial, configuração de roteadores, switches, montagem e administração de redes, noção básica de algumas linguagens de programação, suporte de infraestrutura e servidores. Possuo facilidade de comunicação, bom relacionamento e participação, podendo atingir metas desejadas pela Empresa.

FORMAÇÃO

Pós-graduando Segurança da Informação em Redes de Computadores. Area1-FTE Bacharel em Sistemas de Informação. FAZAG, conclusão 2009.

EXPERIÊNCIA PROFISSIONAL

[2013-2016] - DCS Tech

Cargo: Analista de Suporte T.I

Principais atividades: Responsável pelo suporte a clientes do setor público da Prefeitura Municipal L. de Almeida - Ba, técnico de informática, administrador de redes e suporte sistema de automação comercial.

[2011-2013] - GSI - Gestão e Serviços em Informática

Cargo: Setor Administrativo e Suporte.

Principais atividades: Responsável pela Administração de Loja de Informática, Help Desk de sistemas automação comercial, técnico em manutenção de computadores, técnico em configurações de redes em geral e técnico de suporte a usuários.

[2009-2011] - TSG Informática LTDA

Cargo: Técnico em Informática.

Principais atividades: Manutenção em computadores, montagem de micros, instalação de softwares em geral, instalação de redes cabeadas e sem fio, vendedor de produtos de informática.

QUALIFICAÇÕES E ATIVIDADES PROFISSIONAIS

- . Certificado Mini-curso Redes sem Fio e Roteador Cisco 1 SICFAZ (FAZAG).
- . Certificado Digital de Conclusão Curso de Segurança de Informação Next Generation Center INTEL.
- . Certificado Curso de Iniciação Profissional Competências Transversais em Tecnologia da Informação e Comunicação SENAI.
- . Certificado Curso de HTML IPED.
- . Certificado Curso de Linux Ubuntu IPED.

ÁREA DE CONHECIMENTO

- Experiência em nível intermediário dos Sistemas operacionais Linux (Ubuntu e Debian).
- Conhecimento básico em Banco de Dados (Interbase, Firebird, PostgreSQL).
- Conhecimento básico nas linguagens de programação (Java, Delphi).
- Experiência na configuração de redes (cabeadas, wireless).
- Conhecimento na instalação e configuração de Routers, Switchs, AP.
- Experiência em manutenção e instalação de micros e servidores.
- Experiência na área de vendas de produtos de Informática.
- Conhecimento básico em Servidores Web (Apache Tomcat).
- Experiência na área administrativa e organizacional de Empresas.
- Experiência com atendimento e instalação de Sistemas de Automação.
- Experiência na área de compras, emissão de NFE.
- Experiência atendimento a usuário (help Desk).
- Experiência básica Sistema Operacional Windows Server 2008.

INFORMAÇÕES ADICIONAIS

Disponibilidade para mudança de cidade.

Inglês Técnico.

Carteira de Habilitação AB

		2